【裁判字號】    94,上訴,2521
【裁判日期】    950831
【裁判案由】    毒品危害防制條例
【裁判全文】
臺灣高等法院刑事判決                94年度上訴字第2521號
上  訴  人
即  被  告  甲○○
選任辯護人  廖于清律師
            林耀泉律師
上列上訴人因毒品危害防制條例案件，不服臺灣臺北地方法院
93年度訴字第1577號，中華民國94年6月16日第一審判決（起訴
案號：臺灣臺北地方法院檢察署93年度偵字第13434號、93年度
發查偵字第91號），提起上訴，本院判決如下：
    主  文
原判決撤銷。
甲○○意圖販賣而持有第二級毒品，處有期徒刑伍年陸月，扣案
第二級毒品ＭＤＭＡ壹佰捌拾玖點貳公克，沒收銷燬之，扣案毒
品包裝袋重貳拾貳點肆陸公克，夾鏈袋壹佰柒拾伍個，沒收。又
連續販賣第三級毒品，處有期徒刑伍年陸月；扣案門號00000000
00號行動電話ＳＩＭ卡壹張，沒收；販賣第三級毒品愷他命所得
新臺幣捌萬元沒收，如全部或一部不能沒收時，以其財產抵償之
。應執行有期徒刑拾年捌月，扣案第二級毒品ＭＤＭＡ壹佰捌拾
玖點貳公克，沒收銷燬之；扣案毒品包裝袋重貳拾貳點肆陸公克
、夾鏈袋壹佰柒拾伍個、門號0000000000號行動電話ＳＩＭ卡壹
張，均沒收；販賣第三級毒品所得新臺幣捌萬元沒收，如全部或
一部不能沒收時，以其財產抵償之。
    事  實
一、甲○○明知愷他命係毒品危害防制條例所管制之第三級毒品
    ，依法不得販賣，竟意圖營利，基於販賣第三級毒品之概括
    犯意，先向真實姓名、年籍不詳之他人，販入愷他命後，再
    以0000000000號行動電話為販賣毒品之聯絡工具，於民國92
    年11月至93年2月期間，在臺北市中山區○○○路286號2樓
    之租屋處，以每公克愷他命新臺幣（下同）500元之價格販
    售予乙○○（乙○○所涉販賣第三級毒品犯行，尚未確定）
    ，每次販售重量約30至50公克不等，共計販賣四次約得款8
    萬元。
二、甲○○明知MDMA係毒品危害防制條例所管制之第二級毒品，
    依法不得意圖販賣而持有，於93年4月初某日，以新台幣拾
    萬元之價格向「阿志」成年男子購入第二級毒品MDMA約1000
    顆，除供己施用後，並欲伺機販售圖利。嗣警方因對甲○○
    所使用之0000000000號行動電話進行通訊監察，而查知上情
    ，並於93年4月6日凌晨2時許，在上址租屋住處為警查獲，
    並當場在該住處內及其所使用之自用小客車內扣得尚未及出
    售之第二級毒品MDMA含包裝共重212.41公克（驗餘淨重189.
    2公克、包裝袋重22.46公克）、門號0000000000號行動電話
    SIM卡1張、夾鏈袋175個（其中大型81個、中型62個、小型
    32個）及與本案無關之電子秤1臺、攪拌容器4個、咖啡因2
    罐、現金28000元、過濾網1個、帳冊8張等物。
三、案經臺北市政府警察局內湖分局報告臺灣臺北地方法院檢察
    署檢察官偵查起訴。
    理   由
甲、程序部分：
  (一)按被告以外之人於偵查中向檢察官所為之陳述，除顯有不可
    信之情況者外，得為證據，刑事訴訟法第159條之1定有明文
    。查證人乙○○於93年4月6日偵查中向檢察官所為之陳述，
    業經具結，且當日庭訊時，因證人乙○○亦涉犯販賣毒品罪
    嫌，其所委任之辯護人亦在場，足資保障證人吳珮所為陳述
    之任意性，復查無其他顯不可信之情形，其於偵查中所為證
    言，自得為證據。至證人乙○○同日於警訊中所為關於被告
    有販賣第三級毒品愷他命之陳述，因證人乙○○於原審及本
    院審理中均未到庭，且查無其他證據足資證明於製作該警詢
    時，有刑事訴訟法第159條之2、第159條之3所指之較可信之
    特別情況，本院即不採為證據。
  (二)又被告於本院審理時聲請調查證人乙○○，惟證人乙○○經
    原審及本院多次傳喚均不到場，有各該筆錄可按。雖因證人
    乙○○未到場，被告未及詰問證人乙○○；惟本院衡量證人
    乙○○於己身所涉犯之販賣第三級毒品愷他命犯行經檢察官
    提起公訴後，原審法院93年度訴字第1572號案件94年1月27
    日審理時，有以被告身分接受檢察官、辯護人詢問，對其與
    本案被告之關係為何、平常如何與被告聯絡、是否有向被告
    購買第三級毒品愷他命、是否有與被告通聯、卷附監察譯文
    是否為其與被告間之對話、譯文中之對話內容代表何意、為
    何在警詢及偵查中指認被告販賣愷他命等與本案有關問題，
    均已為詳細陳述，有該份審判筆錄一份在卷可稽（見原審卷
    第23-28頁）；且本院觀諸證人乙○○當日所為陳述幾均對
    被告有利，本院審酌全案卷證後予以比較取捨酌採，自亦得
    以證人乙○○先前偵查中證言為被告論罪依據，無再令證人
    乙○○到場對質之必要，且認並無害於被告對證人之詰問權
    ，附此敘明。
  (三)又關於卷附之對被告所使用之門號0000000000號行動電話與
    證人乙○○之通訊監察譯文，經查，該通訊監察資料係依台
    灣士林地方法院檢察署檢察官所核發之93年士檢巿監續字00
    0121、000010號通訊監察書執行通訊監察所得之證據（見93
    年度警聲搜字第488號卷第6頁、本院卷第121頁），並無違
    法取證之瑕疵；且被告於本院審理時亦承稱上開對話內容確
    實為其與證人乙○○之對話無誤（見本院卷第86頁、87頁）
    ，被告及其辯護人均不爭執卷附通訊監察譯文之證據能力，
    本院自得採為論罪依據。
  (四)又就犯罪事實二部分，檢察官係起訴被告犯毒品危害防制條
    例第4條第2項之販賣第二級毒品罪，而經本院審理結果，認
    被告就此部分所為係犯同條例第5條第2項之意圖販賣而持有
    第二級毒品罪（理由詳如下述）。關於此部分論罪法條之變
    更，本院雖未於言詞辯論期日諭知被告，惟被告自始均否認
    有公訴人所指之販賣第二級毒品行為，並辯稱扣案第二級毒
    品MDMA供己施用所用云云；是被告就持有扣案MDMA毒品，於
    主觀上是否係供販賣一節，已為充分答辯，並經本院審理在
    案，而本院於審酌全案卷證後，認被告辯解不足採信，而變
    更為較原起訴法條罪名為輕之條文，並無害於被告訴訟法上
    之防禦權，附此敘明。
乙、實體部分
一、訊據被告甲○○矢口否認上開犯行，辯稱：沒有賣過愷他命
    予乙○○，又MDMA是買來自己要施用的，因為一次購買數量
    較多比較便宜，才會被查到這麼多MDMA，都不是要賣的云云
    。
二、被告販賣第三級毒品愷他命與乙○○部分：
  (一)被告有於上開時地販賣第三級毒品愷他命予證人乙○○，共
    計販賣四次之事實，業據證人乙○○於偵查中證述明確。證
    人乙○○於93年4月6日偵查中具結證稱：「（愷他命的貨源
    何來？）跟一個綽號阿砲的男子所買，阿砲全名是警察提示
    照片及通聯記錄給我看時我才知曉，確實是卷附照片之男子
    賣愷他命給我。我是從去年11月到今年2月份向他購買，1克
    500元，每次約買30至50克，前後共買四次左右。」等語（
    見93年度核退字第1988號偵查卷第12頁）。
  (二)又自卷附對被告所使用之門號0000000000號通訊監察結果，
    證人乙○○於93年1月29日下午6時1分1秒許接獲被告之電話
    （0000000000撥打至0000000000號），該電話內容之譯文為
    ：「Ａ（被告）：你在幹麼？Ｂ（乙○○）：在家。Ａ：你
    有接東西嗎？Ｂ：沒有、Ａ：晚上可能有超人喔！Ｂ：超人
    、衣服喔！Ａ：嗯、Ｂ：褲子呢？不是東西都進來了嗎？Ａ
    ：你怎麼知道？Ｂ：全部都進來，很多。Ａ：都是今天阿！
    Ｂ：小其說他有接到一點點說還不錯....。Ａ：他接到褲子
    喔！Ｂ：很多人都接到... Ｂ：我知道。Ａ：晚上，因為人
    家睡起來打電話通知我有褲子、衣服，也有消息超人，超人
    比ＭＧＴＯＹＯＴＡ都好。Ｂ：對，你現在褲子給我... Ｂ
    ：還不趕快出一出。」（見同偵卷第20-23頁）；同年1月30
    日被告又以上揭電話撥打至乙○○之電話，其談話內容為：
    「Ａ（被告）：有了。Ｂ（乙○○）：這幾天確定有又便宜
    又讚。Ａ：馬來西亞...我要丟30下去、Ｂ：別人跟你不熟
    。Ａ：你要問？Ｂ：人家不可能又不是我自己帶，反正看你
    東西進來屌的話你也很好銷、Ａ：屌的話你們有錢賺。Ｂ：
    東西屌的話我讓你採5,0000塊可以。Ａ：又不是第一次接他
    東西，他東西回來都不被打搶」等語（見同偵卷第40頁），
    及被告亦承稱上開對話內容確實為其與證人乙○○之對話無
    誤（見本院卷第86頁、87頁）。而此為被告以暗語與證人乙
    ○○談論有關被告最近有一批毒品要到貨，證人乙○○欲向
    被告購入第三級毒品愷他命之事，對話中「褲子」係指愷他
    命毒品，「屌」是指毒品之品質好而言，「採」指賺差價，
    亦有證人即臺北市政府警察局內湖分局第三組小隊長魏德盛
    於原審法院93年訴字第1572號之證詞及在原審證詞可資佐證
    （見原審卷二第90頁以下）；及被告於本院審理時亦承稱：
    「在超人、褲子、衣服是毒品的代號，一般人都是這樣講的
    」等語（見本院卷第117頁），可知被告確實在電話中與證
    人乙○○談及「褲子」即毒品愷他命之交易情事。又被告於
    92年11月16日，證人乙○○又打電話予被告，二人於電話中
    明確提及被告要賣黃的「褲子」給證人乙○○，價格為五百
    元起跳，亦有該對話譯文一份在卷可稽（見卷附通訊監察報
    告卷第29頁）；另93年1月29日，被告復在電話中與證人乙
    ○○討論「褲子」進貨及帳款入帳情形，亦有通訊監察譯文
    在卷可證（見93年度警聲搜字第488號偵查卷第20-23頁）。
    自上開被告與證人乙○○之對話內容，可知被告與證人乙○
    ○間於92年底至93年初間，二人確有進行毒品愷他命之交易
    ，且經核與證人乙○○於於偵查中所證交易價格為每公克五
    百元一節相符，證人乙○○上開於偵查中所為證言，自屬可
    信，被告空言否認犯行，自不足採。
  (三)本案被告於上開時地有販賣第三級毒品愷他命予證人乙○○
    之事實，業如上述。雖證人乙○○於己身所涉犯之販賣第三
    級毒品愷他命犯行經檢察官提起公訴後，原審法院93年度訴
    字第1572號案件94年1月27日審理時，以被告身分接受檢察
    官、辯護人詢問時陳稱：與被告認識一年（按：本案被告甲
    ○○當日係以證人身分到庭），係朋友關係，知道被告有用
    搖頭丸，不清楚被告的毒品來源，伊沒有向被告買過毒品，
    伊都是去舞廳跟男生要，叫人家請我，伊是女生，男生都會
    請，被告也有在舞廳請過伊愷他命，跟被告講電話都是在聊
    天，就閒聊，不清楚電話中提到的褲子是什麼意思；之前在
    警察局及偵查中指認向被告買愷他命，是因為警察叫伊配合
    筆錄，寫完就可以回家，伊不懂法律，因為筆錄這樣寫，以
    為到偵查中就要這樣說等語，有該筆錄影本一份附卷可稽（
    見原審卷第25-27頁）。惟證人乙○○上開陳述與其自己與
    警詢、偵查中所述及監察譯文之內容均不相符，本院自難採
    信；且證人乙○○於93年4月6日偵查中向檢察官指稱有向被
    告購買第三級毒品愷他命四次，並同時明確指稱在警詢中，
    警察有拿被告之照片及通聯紀錄給伊，被告確實係賣愷他命
    給伊之人，並就購買毒品之時間、數量、價格亦指明無誤；
    且檢察官當庭再向證人乙○○提示通聯記錄，證人乙○○證
    稱就是被告買毒品之通聯無誤，被告電話為0000000000號等
    語；及檢察官於證人乙○○作證前，有依法告知其得拒絕證
    言及作證之相關權利義務事項，證人乙○○始同意並具結作
    證；及當日庭訊時，因證人乙○○亦涉犯販賣毒品罪嫌，同
    時具有被告身分，其所委任之辯護人亦在場，已如上述，是
    證人乙○○於偵查中所為上開證言，顯然係經過思考並檢視
    相關證卷後始回答，且證人乙○○於偵查中所為證言與卷附
    監察譯文內容亦大致相符，已如上述，顯並非憑空杜撰而來
    ，其於原審94年1月27日所稱：偵查中所述係為配合警詢筆
    錄，內容不實在云云，顯非事實，應係為己脫罪及迴護被告
    之詞，不足採信，亦不足為被告有利之認定。
  (四)被告於92年11月間至93年2月間，總計販賣四次毒品愷他命
    予證人乙○○，每次30-50公克，每公克500元之事實，已如
    上述。惟關於被告與證人乙○○間每次毒品交易之確實數量
    究竟為何，因證人乙○○嗣後翻異前詞，否認有向被告購買
    毒品，及被告亦否認販賣毒品犯行，本院自難再加以調查得
    知。惟本院參酌卷附監察譯文內容，被告與證人乙○○間所
    提及毒品愷他命之數量均非少量，故本院取其中間值，認定
    被告與證人乙○○間所為四次交易毒品之數量為30公克、50
    公克各為二次，四次總計交易數量為160公克，再以每公克
    500元計算，被告就其所為上開犯行之所得為八萬元。至卷
    附為警在被告住處所查扣所謂之「帳冊」，其中記載有「小
    萱」及部分日期、數額字樣（見93年度偵字第13434號偵查
    卷第56、57、58、59、60、61、62頁），惟被告否認該「帳
    冊」係販賣毒品予乙○○之相關記載，證人乙○○亦稱不知
    被告所記代表何意等語，且本院檢視大部分記載之日期、金
    額亦均不詳，經就全案卷證相核對，亦無法比對出與被告販
    賣毒品予乙○○有何直接關連，本院即不採為對被告之論罪
    依據，附此敘明。
  (五)被告有販賣愷他命毒品予證人乙○○之事實，已認定如上。
    然被告究竟有自差價中獲利若干，因被告否認犯罪，及毒品
    乃屬違禁物品，無可信公定之市場交易價格可查，以致無法
    確切查明被告所販售毒品之實際進價，並計算其獲利數額。
    惟徵以第三級毒品愷他命價格昂貴，取得不易，且毒品危害
    防制條例第4條第3項所定販賣第三級毒品之法定刑為有期徒
    刑五年以上，得併科五百萬元以下罰金之重罪，加以有關機
    關查緝甚嚴，風險甚高，被告豈有甘冒被查緝法辦重刑之危
    險，平白轉手他人之可能，足認被告販入毒品愷他命之價格
    必較售出價格低廉。再被告與證人乙○○間關於本案毒品愷
    他命交易之數量非為少量，及證人乙○○亦曾自承有將向被
    告販得之毒品愷他命再販賣予他人之情形，顯然被告為證人
    乙○○之上游，其彼此間焉有可能平價無故轉手，自不能因
    被告否認犯罪，及因毒品未有公定可信之市場交易價格可查
    ，無法確實查明利得，即謂其無營利意圖。又一般吸毒者價
    購毒品，不可能查知販毒者之獲利若干，證人乙○○雖未明
    確指稱被告是否有獲利及獲利若干，乃事理之常，自不能以
    此即為被告有利之認定。綜上推論，被告出售毒品愷他命之
    行為，應係以高於進價出售，其有營利意圖，自堪認定。
三、被告意圖販賣而持有第二級毒品MDMA部分：
  (一)被告於93年4月6日凌晨2時許，在其租屋住處及其所使用之
    自用小客車內扣得第二級毒品MDMA含包裝共重212.41公克
    ，數量高達七百餘顆之事實，為被告所是認。被告雖辯稱：
    扣案MDMA都是買來自己要施用的，因為一次購買數量較多比
    較便宜，所以一次買了十萬元約一千顆，自己有用了二百多
    顆，還剩七百多顆，不是要賣的云云。然查被告係在租屋處
    及車上分別查得約六百餘顆及約一百顆之MDMA毒品，總計七
    百餘顆之數量，衡諸常情，顯已超過一般人正常之施用量；
    再參以在被告車上查得約一百顆，若係供自己施用，亦無置
    放於車上隨手可拿高達一百顆數量之理；參酌警方在被告住
    處同時查得可供毒品分裝用之夾鏈袋175個（其中大型81個
    、中型62個、小型32個），及參酌證人吳佩瑄於涉嫌販賣第
    3級毒品愷他命犯行經檢察官提起公訴後，94年1月27日法院
    審理時，以被告身分接受檢察官詢問時，曾指稱被告有使用
    搖頭丸（MDMA之俗稱）等語（見原審卷第26頁）；顯見被告
    係先以低價大量購得MDMA毒品，而除部分供己施用外，再伺
    機出售他人賺取差價以牟利，其猶辯稱扣案MDMA毒品都是買
    來自己要施用的云云，顯不足採。又該扣案MDMA毒品藥錠經
    送內政部警政署刑事警察局以氣相層析質譜儀分析法、核磁
    共振分析法鑑驗結果，送驗藥含包裝袋共重212.41公克，其
    中圓形黃色藥錠總淨重為189公克，驗餘淨重188.44公克，
    其餘橘色藥錠總淨重為0.95公克，驗餘淨重0.76公克，均確
    實含有第二級毒品MDMA成分，有該局93年5月11日刑鑑字第
    0930081047號鑑驗通知書附卷可佐（見93年度偵字第13434
    號偵查卷第49頁），被告犯行堪以認定。
  (二)又在被告住處查得所謂之「帳冊」，其中雖記載有「青蛙」
    、「阿文」、「阿寶」、「小智」、「阿人」、「阿友」、
    「布丁」等不詳人之綽號，及日期、數額字樣（見93年度偵
    字第13434號偵查卷第56－63頁）；上開警方對被告所使用
    之0000000000號行動電話通訊監察，亦發現被告有與「青蛙
    」、「阿文」、「阿寶」、「布丁」等人通聯，且在電話中
    談及疑似為毒品代號之「衣服」、「褲子」、「超人」等內
    容可疑之對話（見本案通訊監察報告卷）。惟被告否認該「
    帳冊」係販賣毒品予「青蛙」等人之相關記載，且本院檢視
    大部分記載均甚簡略，未見任何與毒品有關字樣，關於日期
    、金額部分亦均不詳，且無法與卷附其他卷證互核比對，更
    無從認定被告在何時、何地，以何種價格販賣何等種類之第
    二級、第三級毒品予「青蛙」等人；檢察官復無法提出「青
    蛙」等人之真實姓名、住址供本院查證渠等與被告間之關係
    ，復查無其他積極證據足資證明被告賣第二級、第三級毒品
    予「青蛙」等人，本院自難以卷附「帳冊」及通訊監察譯文
    而推認被告有販賣第二級、第三級毒品予「青蛙」等人犯行
    。雖無法認定被告有何販賣第二級、第三級毒品予「青蛙」
    等人犯行，惟警方於93年4月6日凌晨在被告租屋住處及所使
    用之自用小客車內查得大量之MDMA毒品，已如上述，其已超
    乎一般人供自己施用所持有之量，被告係基於營利意圖，意
    圖販賣而持有扣案第二級毒品MDMA，併此敘明。
四、綜上，本件事證已臻明確，被告有意圖販賣而持有第二級毒
    品MDMA、販賣第三級毒品愷他命之犯行，均堪認定，應依法
    論科。
五、論罪理由
    核被告所為，係犯毒品危害防制條例第4條第3項之販賣第三
    級毒品罪、同條例第5條第2項之意圖販賣而持有第二級毒品
    罪。被告販賣第三級毒品愷他命前之持有毒品行為，即應為
    販賣之高度行為所吸收，不另論罪。又被告並無販賣第二級
    毒品MDMA、第三級毒品愷他命予「青蛙」、「阿文」、「阿
    寶」、「小智」、「阿人」、「阿友」、「布丁」等人犯行
    ，已如上述，其中就被訴之此部分販賣第三級毒品愷他命犯
    行，犯罪不能證明，本應諭知無罪，惟因公訴人認此與起訴
    論罪之販賣第三級毒品愷他命予吳佩瑄部分有連續犯之裁判
    上一罪關係，故不另為無罪諭知；其餘被訴之販賣第二級毒
    品MDMA部分，核其所為應係犯毒品危害防制條例第5條第2項
    之意圖販賣而持有第二級毒品罪，公訴人此部分起訴法條，
    尚有未洽，惟因起訴基本事實仍屬相同，爰變更起訴法條。
    又被告行為後，刑法第56條連續犯之規定，業於94年2月2日
    修正公布刪除，並於95年7月1日施行，則被告之犯行，因行
    為後新法業已刪除連續犯之規定，此刪除雖非犯罪構成要件
    之變更，但顯已影響行為人刑罰之法律效果，自屬法律有變
    更，依新法第2條第1項規定，比較新、舊法結果，仍應適用
    較有利於被告之行為時法律即舊法論以連續犯（最高法院95
    年第8次刑事庭會議決議參照）。被告分別先後多次販賣第
    三級毒品愷他命犯行，時間緊接，所犯分別係構成要件相同
    之罪名，顯係基於概括犯意反覆為之，均為連續犯，應依修
    正前刑法第56條之規定，分別以一罪論並均依法加重其刑。
    又被告所犯上開二罪間，犯意各別，罪名互異，應分論併罰
    。
六、撤銷改判及科刑理由
    原審以被告事證明確，予以論罪科刑，固非無見。惟查：
    被告僅有如事實一所述之販賣第三級毒品愷他命予吳佩瑄犯
    行，其餘被訴之販賣第三級毒品愷他命予「青蛙」等人犯行
    ，並不成立犯罪，應不另為無罪諭知，已如上述，原審不察
    ，而予全部論罪，即有未合。被告就事實二部分係犯毒品
    危害防制條例第5條第2項之意圖販賣而持有第二級毒品罪，
    已如上述，原審認被告係犯同條例第4條第2項之販賣第二級
    毒品罪，亦核失當。扣案之毒品MDMA經送鑑定結果，毒品
    與包裝袋非不可析離，就毒品部分應依毒品危害防制條例第
    18條第1項前段規定宣告沒收銷燬之，就包裝袋部分應依同
    條例第19條第1項為沒收（最高法院88年度台上字第5033 號
    、91年度台上字第284號判決要旨參照），原判決僅就毒品
    MDMA部分依法宣告沒收銷燬，就包裝袋部分則未依毒品危害
    防制條例第19條第1項宣告沒收，自有未合；又扣案愷他命
    攪拌容器4個、過濾網1個、帳冊8張、電子秤1台等物，與本
    案無直接關連，原審失察將上開扣案物一併宣告沒收，亦有
    未當。被告上訴否認犯罪，固無理由，惟原判決既有上開可
    議，自應由本院撤銷改判。爰審酌被告品行，年青力壯、不
    思正當營生，僅為一己之私，竟販賣毒品危害他人，敗壞社
    會風氣，販賣毒品之時間、數量及犯後猶飾詞狡辯，未見悔
    意，態度不佳等一切情狀，量處如主文第二項所示之刑，並
    定其應執行刑。又刑法第2條第1項規定：「行為後法律有變
    更者，適用行為時之法律。但行為後之法律有利於行為人者
    ，適用最有利於行為人之法律」。依刑法第51條定應執行刑
    時，「裁判確定前犯數罪，其中一罪在新法施行前者，亦同
    （即亦應為新舊法比較）。」最高法院95年5月23日第8次刑
    事庭會議決議可資參照。被告所犯上開二罪，均係於95 年7
    月1日之前犯之，而刑法第51條業於民國94年2月2日修正公
    布，並於95年7月1日施行，修正前刑法第51條規定：「數罪
    併罰，分別宣告其罪之刑，依左列各款定其應執行者：」，
    其中第5款規定：「宣告多數有期徒刑者，於各刑中之最長
    期以上，各刑合併之刑期以下，定其刑期。但不得逾二十年
    。」；修正後刑法第51條第5款規定：「宣告多數有期徒刑
    者，於各刑中之最長期以上，各刑合併之刑期以下，定其刑
    期。但不得逾三十年」，比較結果，修正後刑法並非較有利
    於被告，依刑法第2條第1項前段之規定，本案仍應依修正前
    刑法第51條規定，定其應執行之刑，附此敘明。
七、沒收部分
    扣案第二級毒品MDMA驗餘淨重189.2公克，係查獲之毒品，
    應依毒品危害防制條例第18條第1項前段規定，宣告沒收銷
    燬之。又扣案毒品包裝袋重22.46公克、0000000000號行動
    電話SIM 卡1張，係被告所有供販賣第三級毒品所用之物，
    及夾鏈袋175個則係被告所有預備供販賣第二級毒品所用之
    物，已如前述，應依毒品危害防制條例第19條第1項規定宣
    告沒收。又被告販賣第三級毒品所得新台幣八萬元，應依毒
    品危害防制條例第19條第1項規定諭知沒收，如全部或一部
    不能沒收時，以其財產共同抵償之。至扣案帳冊八張，與本
    案無關，已如上述；及其餘扣案之電子秤1臺、攪拌容器4個
    、過濾網1個、行動電話SIM卡5張、咖啡因2罐、現金28000
    元，被告均否認與其犯罪有關，而扣案物查獲時間與被告所
    犯販賣第三級毒品罪已相隔數月，且查無其他積極證據證明
    上開扣案物與被告所論罪之販賣第三級毒品、意圖販賣而持
    有第二級毒品罪有何直接關連，即難認與本案有關，故均不
    宣告沒收。
據上論斷，應依刑事訴訟法第369條第1項前段、第364條、第299
條第1項前段、第300條，毒品危害防制條例第4條第3項、第5項
第2項、第18條第1項前段、第19條第1項，刑法第2條第1項、第
11條，修正前刑法第56條、第51條第5款，判決如主文。
本案經檢察官賴俊雄到庭執行職務。
中    華    民    國    95    年    8     月    31    日
                  刑事第十七庭  審判長法  官  陳貽男
                                      法  官  許仕楓
                                      法  官  孫惠琳
以上正本證明與原本無異。
如不服本判決，應於收受送達後十日內向本院提出上訴書狀，其
未敘述上訴之理由者並得於提起上訴後十日內向本院補提理由書
（均須按他造當事人之人數附繕本）。
                                      書記官  魏汝萍
中    華    民    國    95    年    8     月    31    日
附錄：本案論罪科刑法條全文
毒品危害防制條例第4條
製造、運輸、販賣第一級毒品者，處死刑或無期徒刑；處無期徒
刑者，得併科新臺幣一千萬元以下罰金。
製造、運輸、販賣第二級毒品者，處無期徒刑或七年以上有期徒
刑，得併科新臺幣七百萬元以下罰金。
製造、運輸、販賣第三級毒品者，處五年以上有期徒刑，得併科
新臺幣五百萬元以下罰金。
製造、運輸、販賣第四級毒品者，處三年以上十年以下有期徒刑
，得併科新臺幣三百萬元以下罰金。
製造、運輸、販賣專供製造或施用毒品之器具者，處一年以上七
年以下有期徒刑，得併科新臺幣一百萬元以下罰金。
毒品危害防制條例第5條
意圖販賣而持有第一級毒品者，處無期徒刑或 10 年以上有期徒
刑，得併科新臺幣 7 百萬元以下罰金。
意圖販賣而持有第二級毒品者，處 5 年以上有期徒刑，得併科新
臺幣 5 百萬元以下罰金。
意圖販賣而持有第三級毒品者，處 3 年以上 10 年以下有期徒刑
，得併科新臺幣 3 百萬元以下罰金。
意圖販賣而持有第四級毒品或專供製造、施用毒品之器具者，處
 1年以上7年以下有期徒刑，得併科新臺幣1百萬元以下罰金。


司法院資訊處製作；財團法人民間司法改革基金會備份。
